臺灣臺北地方法院刑事判決　　　　　 96年度交簡上字第247號
上　訴　人
即　被　告　　甲○○
　　　　　　　　　　（現另案於臺灣臺北監獄執行中）
上列被告因公共危險案件，不服本院96年度交簡字第505號，中
華民國96年8月31日第一審刑事簡易判決（聲請簡易判決處刑案
號：96年度偵字第12103號），提起上訴，本院管轄第二審之合
議庭判決如下：
    主  文
上訴駁回。
    事  實
一、甲○○曾於民國92年間因違反商業會計法案件，經本院以92
    年度訴字第1077號判處有期徒刑3 月，於92年10月30日確定
    ，於92年12月9 日易科罰金執行完畢。其另於93年間因違反
    家庭暴力防治法及酒後駕車公共危險案件，經本院以93年度
    店交簡字第126號分別判處有期徒刑4月、3 月，合併定應執
    行有期徒刑5月，於93年8月16日確定，並已於93年9 月24日
    易科罰金執行完畢。竟仍不悔改，猶於96年5月2 日晚間8時
    許，在臺北縣新店市○○路某卡拉OK店，與友人同飲啤酒 5
    、6 罐後，已達不能安全駕駛動力交通工具之程度，仍於飲
    完酒後，在翌日凌晨，騎乘車牌號碼AOJ-685 號重型機車行
    駛於道路。而於96年5月3日凌晨1時2分許，行經臺北市○○
    市○○路與中華路口時，為警查獲。經警對其進行酒精濃度
    測試，經測得其呼氣之酒精濃度為達0.75MG/L，始悉上情。
二、案經臺北縣政府警察局新店分局報告臺灣臺北地方法院檢察
    署檢察官偵查後聲請簡易判決處刑。
    理  由
一、上揭犯罪事實，業據被告甲○○坦承不諱，並有台北縣政府
    警察局舉發違反道路交通管理事件通知單、酒精測試單（內
    載測定值為0.75 MG/L，牌照AOT-685及被告之簽名）、刑法
    第185條之3案件測試觀察紀錄表（內載被告腳步不穩、查獲
    、測試或訊問過程有語無倫次、多話之情形）、汽車駕駛人
    酒後生理協調平衡檢測紀錄卡（內載檢測內容包括(1)直線步
    行10公尺後令其迴轉走回原地、(2)雙腳併攏，兩手緊粘大腿
    ，將一腳向前抬高離地15公分，並停止不動30秒、(3)雙腳併
    攏，雙手向前平伸，閉眼，輪流使用左、右手的食指指尖觸
    摸鼻尖(4)閉眼30秒內朗誦阿拉伯數字由1001開始、(5)用筆在
    兩個同心圓之間的0.5公分環狀帶內畫另一個圓，被告在第
    (2)個項目不合格）在卷可稽（參偵卷第12-15頁）。而醫學
    文獻上認吐氣所含酒精濃度達每公升0.25毫克者，有輕度協
    調功能降低之現象；每公升達0.5毫克者，有反應較慢、感
    覺減低、影響駕駛之現象；每公升達0.75毫克者，有思考改
    變、個性行為改變之現象；每公升達1毫克者，有步態不穩
    、噁心想吐、精神混惑不清晰之現象，此業經行政院國軍退
    除役官兵輔導委員會臺北榮民總醫院88年8月5日（88）北總
    內字第26868號著有函釋可參，準此，駕駛人之生理狀況常
    受酒精相當程度之影響，注意力及反應能力降低，其駕駛能
    力受影響，不足以應付駕駛交通工具之各種狀況，其駕駛行
    為將對其他用路人造成一般之危險性，於此而認為當呼氣酒
    精濃度達每公升0.55毫克時，已不能安全駕駛，應屬合乎科
    學證據，當為可採。本件被告酒後吐氣之酒精濃度已達每公
    升0.75毫克，其於查獲後有腳步不穩，對員警之訊問過程亦
    有多話、語無倫次之情形，生理平衡檢測亦有一項未通過，
    足見駕駛判斷力，顯然欠佳。因此，其飲酒後已達不能安全
    駕駛之程度。是被告上開出於任意性之自白，核與事實相符
    應堪採信。從而，本件事證明確，被告酒後駕車公共危險之
    犯行，堪以認定。
二、核被告甲○○所為，係犯刑法第185條之3之之服用酒類不能
    安全駕駛動力交通工具而駕駛罪。被告前於92年間因違反商
    業會計法案件，經本院以92年度訴字第1077號判處有期徒刑
    3月，於92年10月30日確定，於92年12月9日易科罰金執行完
    畢。其另於93年間因違反家庭暴力防治法及酒後駕車公共危
    險案件，經本院以93年度店交簡字第126 號分別判處有期徒
    刑4月、3月，合併定應執行有期徒刑5月，於93年8月16日確
    定，並已於93年9 月24日易科罰金執行完畢，此有臺灣高等
    法院被告前案紀錄表在卷可參，其於受有期徒刑之執行完畢
    後，5 年內再故意犯本件有期徒刑以上之罪，為累犯，應依
    法加重其刑。原審認被告罪證明確，因而援引刑事訴訟法第
    449條第1 項前段、第3項、第454條第2項，刑法第185條之3
    、第47條第1項、第41條第1項前段、刑法施行法之1條之1等
    規定，量處被告有徒刑刑6 月，並諭知易科罰金之折算標準
    ，經核認事用法均無違誤，量刑亦稱妥適。本件被告上訴意
    旨指於原審量刑過重，但查，被告已曾因酒後駕車之公共危
    險罪，經本院判處有期徒刑3 月並執行，已如前述，但其竟
    仍再犯同種之罪，足見其未因前案之科刑而生警惕，是原審
    量以有期徒刑6 月之刑，並無不合。本件被告之上訴為無理
    由，應予駁回。
據上論斷，應依刑事訴訟法第455條之1第1項、第3項、第368 條
，判決如主文。
本案經檢察官杜慧玲到庭執行職務。
中　　華　　民　　國　　96　　年　　10　　月　　31　　日
　　　　　　　　　刑事第四庭審判長法　官  劉慧芬
　　　　　　　　　　　　　  　　  法　官  呂政燁
　　　　　　　　　　　　　　　　  法　官  李桂英
上正本證明與原本無異。
不得上訴。
  　　　　　　　　　　　　　　　　書記官　嚴君珮
中　　華　　民　　國　　96　　年　　10　　月　　31　　日
附錄本案論罪科刑法條全文：
中華民國刑法第185條之3
（重大違背義務致交通危險罪）
服用毒品、麻醉藥品、酒類或其他相類之物，不能安全駕駛動力
交通工具而駕駛者，處1年以下有期徒刑、拘役或3萬元以下罰金
。
